臺灣臺中地方法院民事判決
110年度中小字第4432號
原      告  陳秉祿  
被      告  王中哲  

訴訟代理人  吳孟育律師
上列當事人間請求損害賠償事件，本院於民國110年12月15日言
詞辯論終結，判決如下：
   主       文
原告之訴駁回。
訴訟費用由原告負擔。 
    事實及理由
一、原告主張：原告為門牌號碼臺中市○○區○○○路00號狀元紅大
    樓社區住戶（下稱系爭社區），被告則任職該社區管理員，
    原告於民國110年2月25日下午7時許，原告因故透過家中之
    對講機請求被告協助，被告竟未置理，經原告親至管理室要
    求被告尋找社區主委出面協調，被告則回覆：「我為什麼要
    幫你按內線？為什麼要幫你做，就是不爽啦！你能怎麼樣？
    」等語，以此方式侵害原告之人格權。為此，爰依侵權行為
    之法律關係，請求被告賠償新臺幣72,000元。
二、被告則以：被告否認對原告有何侵權行為，原告就被告之行
    為是否具有可責性、違法性，及是否因此受有損害，均未見
    原告舉證證明；佐以，原告對被告提出妨害名譽之刑事告訴
    之結果，業經臺中地方檢署以110年度偵字第28222號為不起
    訴處分確定，顯見被告並無何侮辱原告之行為，被告實無賠
    償之責等語，資為抗辯。並聲明：原告之訴駁回。
三、本院之判斷　　
　㈠原告主張之上開事實，雖經其提出系爭社區大樓公告為證(本
    院卷第27頁)，然為被告所否認，並以前詞置辯。是本件應
    審究者厥為：被告之行為是否有侵害原告之人格權？
　㈡按因故意或過失，不法侵害他人之權利者，負損害賠償責任
    。不法侵害他人之身體、健康、名譽、自由、信用、隱私、
    貞操，或不法侵害其他人格法益而情節重大者，被害人雖非
    財產上之損害，亦得請求賠償相當之金額。民法第184條第1
    項前段、第195條第1項前段分別定有明文。次按民法第184
    條第1項前項規定侵權行為以故意或過失不法侵害他人之權
    利為成立要件，故主張對造應負侵權行為責任者，應就對造
    之有故意或過失負舉證責任（最高法院58年台上字第1421號
    判決要旨參照) 。查原告固主張被告回應其所反應之噪音問
    題過程中有言語及措辭不當之行為，然於本院審理時供稱：
    當時並未就被告之言語用詞錄音，也沒有其他舉證等語（本
    院卷第55至56頁），則被告所為回應為何，是否構成侵權行
    為，實屬未明；至原告所提狀元紅大樓公告，其內容乃原告
    向管理委員會提案改善被告執行管理員時之口氣及態度，雖
    經主任委員口頭告誡執行，然實僅有原告單方主張，並未有
    其他佐證，亦有公告影本附卷可參（本院卷第27頁），實難
    遽為被告侵害原告人格法益之證明；況原告對被告所提妨害
    名譽之告訴，要與公然侮辱罪之構成要件不該當而無成立該
    罪之餘地之情，業經不起訴處分確定，另有臺灣臺中地方檢
    察署110年度偵字第28222號不起訴處分書附卷可考（本院卷
    第69頁），則被告抗辯：並無侵害原告人格法益之故意及行
    為，即非無稽；此外，原告又未再舉證證明被告之行為如何
    與侵權行為之構成要件該當，則原告主張被告侵害原告之人
    格權，舉證即有未足，並非可採。　
四、原告就被告侵害其權利之情舉證尚有未足，從而，原告請求
    被告賠償其非財產上損害，難認屬無據，依此，原告依侵權
    行為之法律關係，請求被告給付72,000元，為無理由，應予
    駁回。
五、本件事證已臻明確，兩造其餘攻擊防禦方法及證據，核與判
    決之結果不生影響，爰不一一論列，併此敘明。　　
六、訴訟費用負擔之依據：民事訴訟法第78條。 　　
中　　華　　民　　國　　110 　年　　12　　月　　29　　日
                  臺灣臺中地方法院臺中簡易庭
                              法　官　陳航代
以上為正本，係照原本作成。
如不服本判決，應於送達後20日內，以判決違背法令為理由，向
本院提出上訴狀並表明上訴理由（上訴理由應表明一、原判決所
違背之法令及其具體內容；二、依訴訟資料可認為原判決有違背
法令之具體事實），如於本判決宣示後送達前提起上訴者，應於
判決送達後20日內補提上訴理由書（須附繕本）。 
中　　華　　民　　國　　111 　年　　1 　　月　　3 　　日
                              書記官  廖鳳美